臺灣高等法院臺中分院刑事裁定　
110年度聲字第2536號
聲  請  人  臺灣高等檢察署臺中檢察分署檢察官     
受  刑  人  陳杰駐



上列聲請人因受刑人數罪併罰有二裁判以上，聲請定其應執行之
刑（聲請案號：110年度執聲字第1201號），本院裁定如下：
    主  文
甲○○因犯如附表所示各罪所處之刑，應執行有期徒刑拾貳年拾月
。
    理  由
一、聲請意旨略以：受刑人甲○○因傷致死等數罪，先後判決確定
    如附表所示，數罪中雖有刑法第50條第1 項但書所列情形，
    惟受刑人已請求檢察官聲請定應執行刑，有臺灣彰化地方檢
    察署民國110 年9月14日刑法第50條第1項但書案件是否請求
    定應執行刑調查表足稽，應依刑法第50條第2 項、第53條、
    第51條第5 款規定，定其應執行之刑，爰依刑事訴訟法第47
    7 條第1 項聲請裁定等語。
二、裁判確定前犯數罪者，併合處罰之，但有刑法第50條第1 項
     但書之情形，經受刑人請求檢察官聲請定應執行刑者，依
    第51條規定定之；又數罪併罰，有二裁判以上者，依刑法第
    51條規定，定其應執行之刑；而數罪併罰，分別宣告其罪之
    刑，宣告多數有期徒刑者，於各刑中之最長期以上，各刑合
    併之刑期以下，定其刑期，但不得逾30年，刑法第50條、第
    53條、第51條第5 款分別定有明文。按數罪併罰之定應執行
    之刑，係出於刑罰經濟與責罰相當之考量，並非予以犯罪行
    為人或受刑人不當之利益，為一種特別的量刑過程，相較於
    刑法第57條所定科刑時應審酌之事項係對一般犯罪行為之裁
    量，為定應執行刑之宣告，乃對犯罪行為人本身及所犯各罪
    之總檢視，除應考量行為人所犯數罪反應出之人格特性，並
    應權衡審酌行為人之責任與整體刑法目的及相關刑事政策，
    在量刑權之法律拘束性原則下，依刑法第51條第5 款之規定
    ，採限制加重原則，以宣告各刑中之最長期為下限，各刑合
    併之刑期為上限，但最長不得逾30年，資為量刑自由裁量權
    之外部性界限，並應受法秩序理念規範之比例原則、平等原
    則、責罰相當原則、重複評價禁止原則等自由裁量權之內部
    抽象價值要求界限之支配，以使輕重得宜，罰當其責，俾符
    合法律授與裁量權之目的，以區別數罪併罰與單純數罪之不
    同，兼顧刑罰衡平原則（最高法院100 年度台抗字第440
　　號裁定意旨參照）。又酌定執行刑，審酌各罪間關係時，宜
    綜合考量數罪侵害法益之異同、對侵害法益之加重效應及時
    間、空間之密接程度，各罪間之獨立程度較高者，宜酌定較
    高之執行刑，但仍宜注意維持輕重罪間刑罰體系之平衡。行
    為人所犯數罪係侵害不可替代性或不可回復性之個人法益者
    ，宜酌定較高之執行刑。107 年8 月7 日司法院院台廳刑一
    字第1070021860號函訂定並自即日生效之「刑事案件量刑及
    定執行刑參考要點」第24、25點規定可供參考。再者，刑事
    訴訟法第370 條第2 項、第3 項，已針對第二審上訴案件之
    定應執行之刑，明定有不利益變更禁止原則之適用。而分屬
    不同案件之數罪併罰，倘數裁判宣告數罪之刑，曾經分別定
    其執行刑，其後再依數罪併罰規定合併定其應執行刑，或一
    裁判宣告數罪之刑，曾經定其執行刑，再與其他裁判宣告之
    刑定其執行刑時，法理上均應同受此原則之拘束。亦即，上
    述另定之執行刑，其裁量所定之刑期，不得較重於原定執行
    刑之總和或原定執行刑加計宣告刑之總和。
三、經查，受刑人所犯如附表所示傷害致死等數罪，各處如附表
    所示之刑，均經確定在案；其中附表編號1-2 所示2罪，曾
    經本院以109 年度上訴字第2025號判決定應執行有期徒刑12
     年6月，有上開判決書及臺灣高等法院被告前案紀錄表在卷
    可稽。而受刑人所犯如附表編號3 所示之罪，為不得易科罰
    金、得易服社會勞動之罪，所犯如附表編號1-2 所示之罪，
    為不得易科罰金、不得易服社會勞動之罪，然受刑人就如附
    表所示各罪已請求檢察官聲請定應執行刑，有受刑人110 年
    9月14日「刑法第50條第1 項但書案件是否請求定應執行刑
    調查表」在卷可稽，依刑法第50條第2 項規定，本件檢察官
    聲請定應執行刑之程序合法。本院於110年10月20日訊問受
    刑人，予其陳述對本案定應執行刑之意見後，審酌受刑人所
    犯如附表編號1、3 所示之罪，分別係對被害人兒童A、B為
    傷害之行為，犯罪手段、態樣類似，如附表編號2所示之罪
    ，則係對被害人兒童C為傷害致死之犯行，上開3罪係於109
    年3月初某日至14日間所犯，時間密集，且均係侵害不可代
    替或不可回復性之個人身體、生命法益，不宜給予過多定應
    執行刑之減讓，且參諸附表所示各罪依其犯罪情節所量定之
    刑、曾定其執行刑所形成之刑期上限，及前揭所述之比例原
    則、責罰相當原則等自由裁量權之內部性界限等情，合併定
    其應執行之刑如主文所示。
四、據上論斷，應依刑事訴訟法第477 條第1 項，刑法第50條第
    2 項、第53條、第51條第5 款，裁定如主文。　
中　　華　　民　　國　　110 　年　　10 　 月　　22　　日
            刑事第十庭     審判長法　官   陳  宏  卿
                                 法　官   簡  芳  潔
                                 法　官   林  美  玲
以上正本證明與原本無異。
如不服本裁定，應於收受送達後5日內向本院提出抗告書狀（須
附繕本）。因疫情而遲誤不變期間，得向法院聲請回復原狀。

                                 書記官   詹  于  君
　　　　　　　　　　　　　　　　 
中　　華　　民　　國　　110 　年　　10　　月　　22　　日
         附表：受刑人甲○○定應執行刑案件一覽表　　　
編      號  1 2 3 罪      名  成年人故意對兒童犯傷害罪 成年人故意對兒童犯傷害致死罪 成年人故意對兒童犯傷害罪 宣  告  刑  有期徒刑10月 有期徒刑12年 有期徒刑5月 犯 罪 日 期  109年月初某日 109年3月14日 109年3月初某日傷害被害人A後數日 偵 查 機 關 年 度 案 號  彰化地檢109年度偵字第3108、4527號 彰化地檢109年度偵字第3108、4527號 彰化地檢109年度偵字第3108、4527號  最後 事實審 法  院 臺中高分院 臺中高分院 臺中高分院  案  號 109年度上訴字第2025號 109年度上訴字第2025號 109年度上訴字第2025號  判  決 日  期 110年7月13日 110年7月13日 110年7月13日  確定 判決 法  院 臺中高分院 臺中高分院 臺中高分院  案  號 109年度上訴字第2025號 109年度上訴字第2025號 109年度上訴字第2025號  判決確定日期 110年8月16日 110年8月16日 110年8月16日 是否為得易科罰金、易服社會勞動之案件  不得易科罰金 不得易服社會勞動 不得易科罰金 不得易服社會勞動 不得易科罰金 得易服社會勞動 備       註  高檢署臺中檢察分署110年度執字第67號(編號1、2之罪，經定應執行刑有期徒刑12年6月) 高檢署臺中檢察分署110年度執字第67號(編號1、2之罪，經定應執行刑有期徒刑12年6月) 彰化地檢察110年度執字第3692號